臺灣高等法院臺南分院刑事判決　　　　　　九十一年度上訴字第七九號　　　　Ｇ
　　　上　訴　人
　　　即　被　告　寅　○　○
　　　右二上訴人
　　　共　　　同
　　　選任辯護人　鄭　和　傑　律師
右上訴人因違反著作權法案件，不服臺灣臺南地方法院九十年度訴字第一三七六號中
華民國九十年十一月三十日第一審判決（起訴案號：臺灣臺南地方法院檢察署九十年
度偵字第一一四五八號、第一三一七八號），提起上訴，本院判決如左：
      主      文
原判決關於寅○○、丑○○部分撤銷。
寅○○共同以明知為侵害著作權之物而意圖營利而交付之方法侵害他人著作權為常業
，處有期徒刑貳年陸月。
扣案之如附表一、二、三所示之非法重製音樂光碟、影音光碟共拾萬貳仟貳佰伍拾陸
片（含已提出告訴之盜版音樂光碟捌萬玖仟陸佰陸拾陸片、尚未提出告訴之盜版音樂
光碟壹萬壹仟玖佰片、盜版之影音光碟陸佰玖拾片）、帳目單據壹箱、外標印刷封面
紙參拾貳箱、包裝盜版光碟使用之收縮膜肆拾玖捲、包裝用塑膠絲帶參拾貳捲、塑膠
外殼底柒仟零伍拾個、塑膠外殼玖仟捌佰個及自動包裝機壹部及打包機壹部均沒收。
丑○○共同以明知為侵害著作權之物而意圖營利而交付之方法侵害他人著作權為常業
，累犯，處有期徒刑壹年貳月。
      事      實
一、寅○○與丁○○為夫妻關係，二人明知如附表一、二、三所示光碟內灌製之歌曲
    或影片（如附表一、二、三所載被侵害歌曲、影片名稱），分別係滾石國際音樂
    股份有限公司、上華國際音樂股份有限公司、華納國際音樂股份有限公司、福茂
    唱片音樂股份有限公司、新力歌倫比亞音樂股份有限公司、豐華唱片股份有限公
    司、環球國際唱片股份有限公司、魔岩唱片股份有限公司、博德曼股份有限公司
    、科藝百代股份有限公司、艾迴股份有限公司、宇宙國際音樂股份有限公司、華
    特國際音樂股份有限公司及財團法人電影及錄影著作保護基金會所屬會員美商廿
    世紀福斯影片股份有限公司、美商美國環球影片股份有限公司等十五家公司享有
    著作財產權之錄音或電影類視聽著作，非經前揭擁有著作權公司之同意或授權，
    不得意圖營利而交付，寅○○與其妻丁○○竟基於侵害他人著作權以營利謀生之
    犯意聯絡，共同集資購買自動包裝機等機械，自民國（下同）八十九年四月間起
    ，向一真實姓名、年籍不詳，自稱為林姓之成年男子，購入未經上開十五家公司
    授權重製，分別如附表一、二、三所示之非法重製音樂光碟、影音光碟及外標印
    刷封面，並以每小時新台幣（下同）七十元至一百元不等之工資，僱請不詳姓名
    之工人在台南市○○街八號及十號之工廠內擔任包裝上開盜版光碟之工作，又自
    九十年九月初起，先後僱請（詳如附表四）均明知如附表一、二、三所示光碟內
    灌製之歌曲或影片係非法重製盜版品之丑○○（八十八年間因竊盜罪，經原審法
    院判處有期徒刑六月確定，於九十年八月二日易科罰金執行完畢）及丙○○、庚○○、己○○、子○○、壬○○、癸○○及辛○○等人（丙○○等七人已判決確
    定），在台南市○○街八號及十號之工廠內擔任包裝上開盜版光碟之工作，待包
    裝完成後再分別運送販賣至台南縣、市地區之夜市攤販，再由夜市攤販販售予不
    特定之顧客，寅○○、丁○○、丑○○與丙○○、庚○○、己○○、子○○、壬○○、癸○○及辛○○並均以之為常業；嗣於九十年十月四日零時十分許，在台
    南市○○街八號及十號為警查獲，並扣得如附表一、二、三所示之非法重製音樂
    光碟、影音光碟共十萬二千二百五十六片（含已提出告訴之盜版音樂光碟八萬九
    千六百六十六片、尚未提出告訴之盜版音樂光碟一萬一千九百片、盜版之影音光
    碟六百九十片）、帳目單據一箱、外標印刷封面紙三十二箱、包裝盜版光碟使用
    之收縮膜四十九捲、包裝用塑膠絲帶三十二捲、塑膠外殼底七千零五十個、塑膠
    外殼九千八百個及自動包裝機一部及打包機一部。
二、案經滾石國際音樂股份有限公司、上華國際音樂股份有限公司、華納國際音樂股
    份有限公司、福茂唱片音樂股份有限公司、新力歌倫比亞音樂股份有限公司、豐
    華唱片股份有限公司、環球國際唱片股份有限公司、魔岩唱片股份有限公司、博
    丁○○德曼股份有限公司、科藝百代股份有限公司、艾迴股份有限公司、宇宙國
    際音樂股份有限公司、華特國際音樂股份有限公司限公司等十三家公司及由財團
    法人電影及錄影著作保護基金會代其所屬會員美商廿世紀福斯影片股份有限公司
    、美商美國環球影片股份有限公司分別訴由內政部警政署保安警察第二總隊第五
    大隊報請台灣台南地方法院檢察署檢察官偵查起訴。
      理      由
一、右揭事實業據上訴人即被告寅○○、丑○○及已判決確定之丙○○、庚○○、己○○、子○○、壬○○、癸○○及辛○○於警訊、偵查及原審審理中供承不諱，
    核與滾石國際音樂股份有限公司、上華國際音樂股份有限公司、華納國際音樂股
    份有限公司、福茂唱片音樂股份有限公司、新力歌倫比亞音樂股份有限公司、豐
    華唱片股份有限公司、環球國際唱片股份有限公司、魔岩唱片股份有限公司、博
    丁○○德曼股份有限公司、科藝百代股份有限公司、艾迴股份有限公司、宇宙國
    際音樂股份有限公司等十二家公司之告訴代理人甲○○、華特國際音樂股份有限
    公司限公司之代理人乙○○及財團法人電影及錄影著作保護基金會之代理人戊○○等人於警局詢問時所指訴之情節相符。
二、經查：
（一）本件被告寅○○經營盜版光碟之包裝及販賣，其數量及規模均屬龐大，而現場
      於午夜時分為警查獲時，即包裝盜版光碟之工人就有八人之多，被告寅○○且
      於偵查中供證稱其係以一百餘萬元購入前揭扣案之自動包裝機器，其妻亦有提
      供一部分資金等語，是被告寅○○提供鉅資投入此項非法營業，且係在夜間進
      行包裝工作，被告丁○○既為寅○○之妻，復有共同出資，而本案為警查獲時
      丁○○又在工廠中，焉能就此諉為不知，另扣案之帳目單據中有數十張匯款申
      請書，匯款人均為被告丁○○，日期自九十年五月三十日至同年十月二日，金
      額自六千多元至九萬多元不等，應係被告寅○○及丁○○向上游購買盜版光碟
      及印刷物品之價金，足見被告丁○○不僅知情且有參與本件犯行，其空言否認
      ，顯係事後圖卸刑責之詞，無足採信。
（二）此外，並有上開如附表一、二、三所示之非法重製音樂光碟、影音光碟共拾萬
      貳仟貳佰伍拾陸片（含已提出告訴之盜版音樂光碟捌萬玖仟陸佰陸拾陸片、尚
      未提出告訴之盜版音樂光碟壹萬壹仟玖佰片、盜版之影音光碟陸佰玖拾片）、
      帳目單據壹箱、外標印刷封面紙參拾貳箱、包裝盜版光碟使用之收縮膜肆拾玖
      捲、包裝用塑膠絲帶參拾貳捲、塑膠外殼底柒仟零伍拾個、塑膠外殼玖仟捌佰
      個及自動包裝機壹部及打包機壹部扣案可資佐證，暨前揭告訴代理人等所提出
      如附表所示之著作物著作權證明文件、現場照片十五幀在卷可稽，被告寅○○
      、丑○○等十人之犯罪事證已臻明確，渠等犯行均足以認定。
（三）被告寅○○固坦承自民國（下同）八十九年「年初」起，向一真實姓名、年籍
      不詳，自稱為林姓之成年男子，購入未經上開十五家公司授權重製，分別如附
      表一、二、三所示之非法重製音樂光碟、影音光碟及外標印刷封面，惟其於檢
      察官偵查中供稱：八十九年四月開始做，故自應認被告寅○○係於八十九年四
      月開始從事製作盜版音樂光碟。又其於九十年十月四日警訊中供承：三個月前
      始僱請丙○○等人幫伊包裝等語，再參酌丙○○等人同日於警訊中所供受僱工
      作時間（詳如警訊筆錄），如「丑○○稱：九月中才找到這個臨時工作；丙○○稱：九月初才找到這個臨時工作；庚○○稱：八月份找到這個臨時工作；己○○稱：工作已有兩個禮拜；子○○稱：上個月才找到這個臨時工作；壬○○
      稱：上個月才找到這個臨時工作；癸○○稱：上個月才找到這個臨時工作；辛○○稱：已工作兩個禮拜」等情觀之，被告應係於九十年九月間始開始僱請被
      告丑○○等人包裝，應可認定。
三、按著作權法第八十七條第二款規定，明知為侵害著作權之物而意圖營利而交付者
    ，為侵害著作權之行為，被告寅○○、丑○○與丙○○、庚○○、己○○、子○○、丁○○、壬○○、癸○○、辛○○等人均明知為侵害他人著作權之物而意圖
    營利而販賣交付予不特定顧客，並以之為常業，均應論以同法第九十四條、第九
    十三條第三款之罪。被告寅○○等人就上揭犯行，有犯意聯絡及行為分擔，均應
    論以共同正犯。另被告等以意圖營利而交付之常業行為侵害數告訴人之著作權，
    係以一行為觸犯數罪名，為想像競合犯，均應依刑法第五十五條前段之規定從一
    重處斷。又被告丑○○前於八十八年間，因犯竊盜罪，經原審法院判處有期徒刑
    六月確定，於九十年八月二日易科罰金執行完畢，有台灣高等法院被告全國前案
    紀錄表在卷可按，其於五年之內再犯本件有期徒刑以上之罪，為累犯，應依法加
    重其刑。原審因認被告等犯行罪證明確予以論科固非無見，惟查被告寅○○於八
    十九年四月間起始從事本件犯行，被告丑○○於九十年九月中始受催此項臨時工
    作，原審疏未詳查具體認定，自有違誤，被告上訴意旨據此指摘原判決不當，為
    有理由，自應由本院將被告寅○○、丑○○部分撤銷改判。爰審酌被告寅○○與
    其妻不思以正當工作獲取所得，卻以販賣非法重製音樂及影音光碟為業，販賣數
    量龐大，而從中賺取暴利，對著作權人侵害甚鉅，被告丑○○因貪圖小利共同為
    此不法犯行，然僅從事包裝工作，且薪資低微，犯後均能供承犯行等一切情狀，
    分別量處如主文所示之刑，以資懲儆。至於扣案如附表一、二、三所示之非法重
    製音樂光碟、影音光碟共拾萬貳仟貳佰伍拾陸片（含已提出告訴之盜版音樂光碟
    捌萬玖仟陸佰陸拾陸片、尚未提出告訴之盜版音樂光碟壹萬壹仟玖佰片、盜版之
    影音光碟陸佰玖拾片）、帳目單據壹箱、外標印刷封面紙參拾貳箱、包裝盜版光
    碟使用之收縮膜肆拾玖捲、包裝用塑膠絲帶參拾貳捲、塑膠外殼底柒仟零伍拾個
    、塑膠外殼玖仟捌佰個及自動包裝機壹部及打包機壹部，均係被告寅○○所有供
    犯罪所用之物，亦據被告寅○○供明在卷，爰併依刑法第三十八條第一項第二款
    規定予以宣告沒收。
據上論斷，應依刑事訴訟法第三百六十九條第一項前段、第三百六十四條、第二百九
十九條第一項前段，著作權法第九十三條第三款、第九十四條，刑法第十一條前段、
第二十八條、第五十五條、第四十七條、第三十八條第一項第二款，判決如主文。
本案經檢察官王碧霞到庭執行職務。
中    華    民    國      九十一      年      二      月      四        日
                                  臺灣高等法院臺南分院刑事第四庭
                                      審判長法官  陳    義    仲
                                            法官  蔡    崇    義
                                            法官  宋    明    蒼
右正本證明與原本無異。
如不服本判決，應於判決送達後十日內向本院提出上訴狀，其未敘述理由者並應於提
出上訴狀後十日內向本院補提理由書（應附繕本)。
                                      法院書記官  余    素    美
中    華    民    國      九十一      年      二      月      六        日
附錄本案論罪科刑法條全文：
著作權法第八十七條第二款：
  有下列情形之一者，除本法另有規定外，視為侵害著作權或製版權︰
  二、明知為侵害著作權或製版權之物而散布或意圖散布而陳列或持有或意圖營利而
      交付者。
著作權法第九十三條第三款：
  有下列情形之一者，處二年以下有期徒刑，得併科新台幣十萬元以下罰金︰
  三、以第八十七條各款方法之一侵害他人之著作權者。
著作權法第九十四條：
  以犯第九十一條、第九十二條或第九十三條之罪為常業者，處一年以上七年以下有
  期徒刑，得併科新台幣四十五萬元以下罰金。
附表一：
編號  查扣ＣＤ唱片名稱        數量      被侵害歌曲名稱      公司名稱
  １  五月天  侯鳥等        六００七      侯鳥              滾  石
  ２  瑪麗亞凱莉  星光閃閃  一二九六０    Lover Boy         科藝百代
  ３  李彩樺  國語專輯      九一００      我愛雨天          上  華
  ４  蔡依琳  Lucky number  五七七０      Lucky number      環  球
  ５  ４ in love  誰怕誰    一二三００    誰怕誰            博德曼
  ６  孫燕姿  風箏          八八五０      風箏              華  納
  ７  庾澄慶  海嘯          一五五五０    海嘯              新  力
  ８  古巨基  戀戀情深      三二一五      天使              豐  華
  ９  宋新妮  Jessica       五二二０      懷念              福  茂
  １０  MC Hot Dog  哈狗幫    三一一五      我的生活          魔  岩
    濱崎步  無盡傷悲      四二二八      Trust             艾  迴
    SHE女朋友  女生宿舍   四二七        冰箱              宇  宙
  共八萬六千七百四十二片
  （另尚有一萬一千九百片尚未告訴，合計共九萬八千六百四十二片）
附表二：
編號  查扣ＣＤ唱片名稱          被侵害歌曲名稱      公司名稱
  １  王識賢                      腳踏車            華  特
  ２  白冰冰                      醉情歌            華  特
  ３  台灣紅歌大排檔              腳踏車等          華  特
  共二千九百二十四片
附表三：
編號  查扣影音光碟名稱          公司名稱
  １  決戰猩球                  美商廿世紀福斯影片股份有限公司
  ２  侏儸紀公園                美商美國環球影片股份有限公司
  共三百四十五套（六百九十片）
附表四：寅○○僱用包裝工人時間明細表
丑○○稱：九月中才找到這個臨時工作。
        丙○○稱：九月初才找到這個臨時工作。
        庚○○稱：八月份找到這個臨時工作。
        己○○稱：工作已有兩個禮拜。
        子○○稱：上個月才找到這個臨時工作。
        壬○○稱：上個月才找到這個臨時工作。
        癸○○稱：上個月才找到這個臨時工作。
        辛○○稱：已工作兩個禮拜。
